臺灣高雄地方法院刑事判決　　　　　　　94年度易字第1182號
公　訴　人　臺灣高雄地方法院檢察署檢察官
被　　　告　乙○○
被　　　告　丙○○
上列被告因竊盜案件，經檢察官追加起訴（臺灣屏東地方法院檢
察署94年度速偵字第91號），本院判決如下：
    主  文
乙○○共同連續攜帶兇器竊盜，處有期徒刑壹年貳月。扣案如附
表所示之物均沒收。
丙○○共同連續攜帶兇器竊盜，累犯，處有期徒壹年肆月。扣案
如附表所示之物均沒收。
    事  實
一、丙○○（係乙○○之舅父）曾於民國92年間，因違反毒品危
    害防制條例案件，經臺灣板橋地方法院以92年度訴字第868
    號判處有期徒刑10月確定，並於94年2 月7 日縮短刑期執行
    完畢。詎仍不知悔改，竟與乙○○共同基於意圖為自己不法
    所有之概括犯意聯絡，由乙○○提議並騎乘丙○○所有車牌
    號碼XWZ —527 號重型機車後載丙○○，且車上備妥乙○○
    所有客觀上對人之生命、身體足以構成威脅、可供兇器使用
    之鉗子、萬用刀、大、小十字型起子、一字起子及剪刀各1
    支，四處搜尋行竊目標，迨尋獲行竊目標後，再由丙○○在
    旁負責把風之方式，連續於下列時、地竊取他人財物：
(一)於94年7 月1 日下午1 時許，由乙○○騎乘丙○○所有車牌
    號碼XWZ —527 號重型機車，搭載丙○○至高雄縣鳳山市某
    處，由丙○○在上開機車旁負責把風，乙○○穿戴手套攜帶
    其所有客觀上具危險性而足為凶器之一字起子1 支，先以一
    字起子破壞不詳人士所有之不詳車號車輛之車窗玻璃（毀損
    部分未據告訴，後述（二）部分亦同），進入車內徒手竊取
    望遠鏡1 副後，再以十字起子卸下車內汽車音響1 臺，並以
    剪刀剪斷汽車音響電線，得手後騎車逃離現場。
(二)於同日時、地，以上開相同方法，進入不詳人士所有之不詳
    車號車輛內，竊取不詳人士所有之汽車音響1 臺，得手後騎
    車逃離現場。
(三)於同日下午1 時30分許（起訴書誤載為下午2 時許），由乙○○騎乘丙○○所有車牌號碼XWZ —527 號重型機車，搭載
    丙○○至屏東市○○路140 號附近，由丙○○在上開機車旁
    負責把風，乙○○穿戴手套攜帶其所有客觀上具危險性而足
    為凶器之一字起子1 支，先以一字起子破壞戊○○所有車牌
    號碼1287—KE號之自用小客車之車窗玻璃，進入車內竊取戊○○所有之國際牌汽車音響1 臺、卡迪歐CD盒1 組、豪記CD
    片12片、黑色手電筒2 支、國際牌及阿爾卡特手機各1 支（
    價值約新臺幣（下同）1 萬4 千5 百元），得手後騎車逃離
    現場。
(四)於同日下午2 時許，由乙○○騎乘丙○○所有車牌號碼XWZ
    —527 號重型機車，搭載丙○○至同上地點，由丙○○在上
    開機車旁負責把風，乙○○穿戴手套攜帶其所有客觀上具危
    險性而足為凶器之一字起子1 支，先以一字起子破壞丁○○
    所有車牌號碼車牌號碼ZU—3946號自用小客車之車窗玻璃，
    進入車內竊取丁○○所有之國際牌汽車音響1 臺（價值約新
    臺幣7 千元），得手後騎車逃離現場。嗣於同日下午3 時10
    分許，乙○○及丙○○2 人騎乘上開機車行經屏東市○○路
    時，為警攔檢，乙○○乃加速逃逸，為警追躡至屏東市○○
    路豐田汽車前緝獲，現場並扣得如附表所示之物；暨另自上
    開機車置物箱內搜得上開失竊物品。
二、案經戊○○、丁○○訴由屏東縣警察局屏東分局報告臺灣屏
    東地方法院檢察署檢察官追加起訴。
    理  由
壹、程序方面
一、按於第一審辯論終結前，得就與本案相牽連之犯罪或本罪之
    誣告罪，追加起訴，刑事訴訟法第265 條第1 項定有明文。
    本件被告乙○○前因竊盜案件，經臺灣高雄地方法院檢察署
　　檢察官以94年度偵字第5675號案件提起公訴，現由本院以94
    年度易字第643 號審理中（因有共犯未到庭，尚未審結），
    其再犯本件竊盜犯行，時間已相隔近4 月之久，其又否認犯
    行，故本件竊盜犯行與審理中之犯行，顯非基於相同之概括
    犯意，本件與審理中之犯行應分論併罰，其乃1 人犯數罪，
    依刑事訴訟法第7 條第1 款之規定，本件與審理中之犯行屬
    相牽連之案件。又被告乙○○與丙○○共犯本件犯行，為刑
    事訴訟法第7 條第2 款規定之數人共犯一罪，故丙○○之本
    件犯行與上述審理中之案件，亦為相牽連之案件，依上開說
    明，本院認公訴人之追加起訴業已符合法定要件，應屬合法
    ，合先敘明。
二、又按被告以外之人於審判外之言詞或書面陳述，除法律有規
    定者外，不得作為證據，刑事訴訟法第159 條第1 項定有明
    文。告訴人即被害人戊○○、丁○○於警詢中所為之陳述，
    對被告而言，亦屬被告以外之人於審判外之陳述，依上揭法
    條規定，原則上亦無證據能力。然被告以外之人於審判外之
    陳述，雖不符前4 條之規定，而經當事人於審判程序同意作
    為證據，法院審酌該言詞陳述或書面陳述作成時之情況，認
    為適當者，亦得為證據。當事人、代理人或辯護人於法院調
    查證據時，知有第159 條第1 項不得為證據之情形，而未於
    言詞辯論終結前聲明異議者，視為有前項之同意。刑事訴訟
    法第159 條之5 亦定有明文。本案被告乙○○、丙○○於本
    院準備程序本院訊問時對告訴人戊○○、丁○○於警詢中所
    為之陳述之證據能力係同意作為證據，依刑事訴訟法第159
    條之5 之規定，應具有證據能力。又屏東縣警察局屏東分局
    扣押物品目錄2 紙、贓物認領保管單2 紙、及現場照片8 幀
    等書面陳述之證據能力，當事人、代理人或辯護人於言詞辯
    論終結前均未表示異議，依刑事訴訟法第159 條之5 第2 項
    ，亦認有證據能力，併此敘明。
三、又按被告之自白，非出於強暴、脅迫、利誘、詐欺、疲勞訊
    問、違法羈押或其他不正之方法，且與事實相符者，得為證
    據；被告陳述其自白係出於不正之方法者，應先於其他事證
    而為調查。該自白如係經檢察官提出者，法院應命檢察官就
    自白之出於自由意志，指出證明之方法，刑事訴訟法第156
    條第1 項、第3 項分別定有明文。又被告供認犯罪之自白，
    如係出於強暴、脅迫、利誘、詐欺或其他不正方法，取得該
    項自白之偵訊人員，往往應擔負行政甚或刑事責任，若被告
    已提出證據主張其自白非出於任意性，法院自應深入調查，
    非可僅憑負責偵訊被告之人員已證述未以不正方法取供，即
    駁回此項調查證據之聲請（最高法院91年臺上字第2908號判
    例要旨參照）。經查：
(一)本案被告乙○○主張其於警詢中，遭受警員刑求而為自白上
    開犯罪事實 (一)、 (二)共同竊盜犯行等語，已抗辯其於警
    詢中之自白並非出於任意性，參酌上開說明，本院應就被告
    此一抗辯內容先予調查合先敘明。
(二)被告乙○○於本院審理中辯稱：當天警員出言恐嚇伊如果不
    坦承上開犯罪事實 (一)、 (二)共同竊盜之犯行，就要移送
    三組，在取贓的過程是己○○他另外2 個同事打伊頭部、肚
    子，但沒有傷痕，己○○並沒有打我，在做筆錄的過程都沒
    有人打伊云云。惟經證人即製作被告乙○○警詢筆錄之員警
    己○○到庭證述：本來程序上就要移送三組，也沒有警員打
    他等語可按，且經本院向被告之羈押處所臺灣屏東看守所函
    查結果，被告入所羈押初始身體並無明顯外傷，亦有臺灣屏
    東看守所新收（借提還押）收容人內外傷記錄表在卷供參，
    綜上是認，被告乙○○所為刑求抗辯無非卸責之詞，自無可
    採。從而被告乙○○於本案警詢中所為之自白，應均係出於
    其任意性所為自白，均具有證據能力。
貳、實體方面
一、訊據被告乙○○對於上開犯罪事實 (三)、 (四)之竊盜犯行
    坦承不諱，核與告訴人戊○○、丁○○警詢中指訴渠等所有
    車輛及車內之財物遭竊之情節相符，復有屏東縣警察局屏東
    分局扣押物品目錄2 紙、贓物認領保管單2 紙、及現場照片
    ８幀附卷可稽，及如附表所示之物扣案可資佐證，足認被告
    之自白核與事實相符，自可採為論科之依據。
二、訊據被告乙○○矢口否認有上開犯罪事實 (一)、 (二)竊盜
    之犯行，辯稱：犯罪事實 (一)、 (二)部分之2 臺汽車音響
    、1 臺ＣＤ盒確實不是伊在高雄縣鳳山市偷的，是真實姓名
    年籍均不詳綽號「阿國」之友人，在高雄長庚醫院６Ｃ５４
    號病房內交給伊，請伊幫他送修，況屏東警方並沒有找到在
    高雄縣鳳山市上開汽車音響被竊之車子，而在警察局有警員
    打伊並威嚇伊，若不承認就要移送三組云云；被告丙○○固
    坦承有於上開犯罪事實 (一)、 (二)、 (三)、 (四)所載之
    時、地與被告乙○○共乘上開機車行經該處之事實，惟矢口
    否認有何竊盜之犯行，辯稱：伊完全不知情，警察怎麼問，
    伊就怎麼回答，當時是有提到兩台ＣＤ是在鳳山偷的，但這
    只是應付警察，乙○○告訴伊，另外那兩臺ＣＤ是他朋友阿
    國寄他的，伊並沒有見過阿國這個人，伊亦沒有參與把風，
    案發當天係被告乙○○要載伊回恆春車城云云。經查：
(一)被告乙○○雖以前揭情詞置辯云云，惟證人己○○於審理中
    到庭證稱：伊先問丙○○說是否有有另外2 臺汽車音響現場
    找不到被害人的車，丙○○就說2 臺是在鳳山與乙○○一起
    偷的，才沿路下來屏東，伊問乙○○的筆錄，乙○○也承認
    。本案失竊ＣＤ的車子是警方自己找到的，並不是被告帶我
    們去的，取贓的過程有2 、3 個小時。而警方係先作丙○○
    的筆錄，在鳳山偷東西是丙○○供出來的，當時乙○○也沒
    有說上開犯罪事實（一）、（二）之汽車音響是綽號「阿國
    」之友人交給他的，乙○○和丙○○都說是在鳳山偷的，況
    且程序上本來就要移送三組，也沒有警員打他等語明確（見
    本院卷第67、68頁），核與被告乙○○、丙○○於警詢時所
    供述之共同行竊情節均大致相符，是被告丙○○辯稱並無參
    與上開犯罪事實（一）、（二）、（三）、（四）負責把風
    之共同竊盜犯行，其前後供述不一，顯係事後卸責之詞，不
    足採信。
(二)又被告乙○○於偵查中辯稱：上開失竊物均係綽號「阿國」
    之友人叫伊拿去給綽號「三角」之朋友修理云云，後於本院
    審理時改稱：伊承認有上開犯罪事實（三）、（四）之竊盜
    犯行，但否認有上開犯罪事實（一）、（二）之竊盜犯行，
    而係警員叫伊全部承認云云；被告丙○○於本院審理時亦證
    稱，伊並沒有見過阿國這個人等語（見本院卷第68頁），再
    者，於94年6 月15日至同年月25日間，在長庚紀念醫院（高
    雄）分院６Ｃ５４號病房住房者為林俊民、林志德、黃俊銘
    、謝坤龍、潘恆慶，均無法確認其綽號，此有財團法人長庚
    紀念醫院（高雄）分院94年9 月6 日（94）長庚院高字第
    482210號函在卷可稽，且被告乙○○迄未能提出綽號「阿國
    」之人詳細年籍、地址等資料供查證，被告乙○○前後所供
    互相矛盾，顯與事實不符，尚難採信。
(三)被告乙○○嗣於本院審理時亦翻異前詞，另辯稱：上開犯罪
    事實（三）、（四）僅伊獨自一人行竊，沒有與被告丙○○
    共同竊盜云云，惟被告乙○○於案發後迄今數月，幾經思索
    再為前揭供述且參以其與被告丙○○係屬甥舅關係，恐有刻
    意迴護被告丙○○之嫌，是本院認被告乙○○於警詢中所為
    之供述，顯然較少考量利弊得失，所供應較事後翻異之詞為
    可採，其於本院之供詞，尚難據為對被告丙○○有利之認定
    。本院復查無證據足認渠等於警訊之自白有何虛偽不實，反
    觀渠等於偵、審中所言，卻有諸多有違情理之處，是被告2
    人於偵、審中所辯無非事後卸責之詞，不可採信，被告2 人
    共同有上開犯罪事實（一）、 (二)、 （三）、 (四)之 竊
    盜犯行洵堪認定。另被告乙○○辯稱：找不到上開犯罪事實
    （一）、 (二)失 竊的車子云云，然雖查無被害人之報案資
    料，或係被害人遭竊後，自認損失而未報警，或係被害人於
    被告竊盜行為後業已駛離原遭竊現場致未能查明被害人身分
    ，但本院參酌此部分竊盜手法顯與犯罪事實（三）、（四）
    部分雷同，互核被告2 人於警詢自白情節一致，並無礙於被
    告此部分竊盜犯行成立之認定，併此敘明。
三、按刑法第321 條第1 項第3 款之攜帶兇器竊盜罪，係以行為
    人攜帶兇器竊盜為其加重條件，此所謂之兇器，其種類並無
    限制，凡客觀上足以對人之生命、身體、安全構成威脅，具
    有危險性之兇器均屬之，且祇須行竊時攜帶此種具有危險性
    之兇器為已足，並不以攜帶之初有行兇之意圖為必要，最高
    法院79年臺上字第5253號判例可資參照。查扣案如附表所示
    之一字起子、十字起子、鉗子、剪刀、萬用刀等工具，均為
    質地堅硬或銳利之金屬工具，客觀上若持以攻擊他人，顯足
    以對人之生命、身體及安全構成威脅，此有扣案上開工具彩
    色照片1 幀在卷足憑，自屬兇器無訛。又被告乙○○就犯罪
    事實（三）、（四）所為破壞車窗玻璃部分，業據告訴人戊○○、丁○○提出告訴（見屏東縣警察局屏東分局刑案偵查
    卷第16、20頁），且此部分犯罪事實與上開犯罪事實（三）
    、（四）之竊盜犯行間，有方法結果之牽連關係，屬裁判上
    一罪，為起訴效力所及，起訴書漏未敘明，本院自應併予審
    理。故核被告乙○○、丙○○就上開犯罪事實（一）、（二
    ）、（三）、（四）所為，均係犯刑法第321 條第1 項第3
    款之攜帶兇器竊盜罪；就上開犯罪事實（三）、（四）所為
    ，均係犯刑法第321 條第1 項第3 款之攜帶兇器竊盜罪、刑
    法第354 條之毀損罪，所犯上開2 罪間，有方法結果之牽連
    關係，應從一重之攜帶兇器竊盜罪。被告2 人就上開犯行，
    有犯意聯絡及行為分擔，均為共同正犯。渠等先後4 次加重
    竊盜既遂犯行，時間緊接，所犯係犯罪構成要件相同之罪名
    ，既係基於概括犯意反覆為之，應依刑法第56條連續犯之規
    定，論以刑法第321 條第1 項第3 款加重竊盜既遂罪，並加
    重其刑。又被告丙○○曾於92年間，因違反毒品危害防制條
    例案件，經臺灣板橋地方法院以92年度訴字第868 號判處有
    期徒刑10月確定，並於94年2 月7 日縮短刑期執行完畢等情
    ，此有臺灣高等法院被告全國前案紀錄表、本院被告院內索
    引卡紀錄表、臺灣高雄地方法院檢察署刑案資料查註紀錄表
    各1 份在卷可查，其於5 年內再犯有期徒刑以上之本罪，為
    累犯，依刑法第47條之規定加重其刑。被告丙○○有2 種行
    之加重情形，並遞加之。爰審酌被告等不思以合法正當途徑
    賺取所得，竟因貪圖小利即連續攜帶兇器竊取他人車內財物
    之犯罪手段，造成被害人財產損害，危害社會治安非輕，被
    告2 人所為理應從重量刑，然本院參酌被告持客觀上具危險
    性而足為凶器之上開扣案物品而竊盜之手段，尚未造成被害
    人傷亡，所竊物品大多經由被害人取回及被告丙○○係累犯
    再犯等其他一切情狀，分別量處如主文所示之刑，以資懲儆
    。至扣案如附表所示之物，均係被告乙○○所有供犯罪所用
    及供預備犯罪之物（其中耳棒經本院認係供被告預備用來撬
    開車鎖之物），業據被告供明在卷，爰依刑法第38條第1 項
    第2 款之規定，併予以宣告沒收。
據上論斷，應依刑事訴訟法第299 條第1 項前段，刑法第28條、
第56條、第321 條第1 項第3 款、第354 條、第55條、第47條、
第38條第1 項第2 款，判決如主文。
本案經檢察官甲○○到庭執行職務。
中　　華　　民　　國　　94　　年　　9 　　月　　29　　日
                  刑事第三庭  審判長法　官    張意聰
                                    法　官    施添寶
                                    法  官    錢衍蓁
以上正本證明與原本無異。
如不服本判決，應於判決送達後10日內，向本院提出上訴狀。
中　　華　　民　　國　　94　　年　　9 　　月　　30　　日
                                     書記官    鄭淑臻
附錄本件論罪科刑適用之法條
中華民國刑法第321條
犯竊盜罪而有左列情形之一者，處6 月以上、5 年以下有期徒刑
：
一  於夜間侵入住宅或有人居住之建築物、船艦或隱匿其內而犯
    之者。
二  毀越門扇、牆垣或其他安全設備而犯之者。
三  攜帶兇器而犯之者。
四  結夥三人以上而犯之者。
五  乘火災、水災或其他災害之際而犯之者。
六  在車站或埠頭而犯之者。
前項之未遂犯罰之。
中華民國刑法第354條
毀棄、損壞前二條以外之他人之物或致令不堪用，足以生損害於
公眾或他人者，處二年以下有期徒刑、拘役或五百元以下罰金。
附表：
  ┌──┬─────────┬────────┐
  │編號│扣案物名稱        │數量及單位      │
  ├──┼─────────┼────────┤
  │1   │手電筒            │1支             │
  ├──┼─────────┼────────┤
  │2   │手套              │1支             │
  ├──┼─────────┼────────┤
  │3   │鉗子              │1支             │
  ├──┼─────────┼────────┤
  │4   │萬用刀            │1把             │
  ├──┼─────────┼────────┤
  │5   │大、小十字起子    │各1支           │
  ├──┼─────────┼────────┤
  │6   │平字起子（即一字起│1支             │
  │    │子）              │                │
  ├──┼─────────┼────────┤
  │7   │耳棒              │1支             │
  ├──┼─────────┼────────┤
  │8   │剪子（即剪刀）    │1支             │
  ├──┼─────────┼────────┤
  │9   │口罩              │1支             │
  ├──┼─────────┼────────┤
  │10  │背包              │1支             │
  └──┴─────────┴────────┘
